臺灣雲林地方法院刑事判決
111年度易字第291號
公  訴  人  臺灣雲林地方檢察署檢察官
被      告  李勝男



上列被告因竊盜案件，經檢察官提起公訴（111年度偵字第2647
號），於準備程序進行中，被告就被訴事實為有罪之陳述，本院
裁定行簡式審判程序，判決如下：
    主      文
李勝男犯攜帶兇器竊盜罪，處有期徒刑柒月。未扣案之犯罪所得
新臺幣伍仟元沒收之，於全部或一部不能沒收或不宜執行沒收時
，追徵其價額。
    事實及理由
壹、犯罪事實
一、李勝男意圖為自己不法之所有，基於攜帶兇器竊盜之犯意，
    於民國111年2月24日晚間10時至翌（25）日凌晨2時許間，
    前往雲林縣○○鄉○○村○○0○0號旁120公尺處，攜帶其所有、客
    觀上足以作為兇器使用，對人之生命、安全構成威脅之油壓
    剪1支，剪斷行政院農業委員會農田水利署雲林管理處（下
    稱水利署雲林管理處）古坑工作站第369號井之電纜線及閘
    刀開關，竊取電纜線1批及閘刀開關（價值共約新臺幣【下
    同】2萬元），得手後隨即離去。嗣經水利署雲林管理處員
    工鐘明祥發覺遭竊，報警循線查悉上情。
二、案經雲林縣警察局斗南分局報告臺灣雲林地方檢察署檢察官
    偵查起訴。　　
貳、程序部分
　　被告李勝男所犯之罪，係死刑、無期徒刑、最輕本刑為3年
    以上有期徒刑以外之罪，亦非高等法院管轄第一審案件，被
    告於準備程序就前揭被訴事實為有罪之陳述，經依法告知簡
    式審判程序之旨，並聽取當事人之意見後，本院認無不得或
    不宜依簡式審判程序進行之情形，爰依刑事訴訟法第273條
    之1第1項規定，裁定進行簡式審判程序，是本案之證據調查
    ，依同法第273條之2規定，不受同法第159條第1項、第161
    條之2、第161條之3、第163條之1及第164條至第170條規定
    之限制。
參、認定犯罪事實所憑之證據及理由
　　上開犯罪事實，業據被告於警詢、偵訊、本院準備程序及審
    理時均坦承不諱（警卷第5至7頁；偵卷第155至163頁；本院
    卷第77頁、第79至80頁、第84頁、第85頁），核與證人鐘明
    祥、高聖凱於警詢之證述、證人陳志翔於警詢及偵查中之證
    述大致相符（警卷第3至4頁、第9至11頁、第13至15頁、第1
    7至19頁；偵卷第179至182頁），並有現場蒐證照片8張（警
    卷第49至55頁）、路口監視器錄影畫面截圖22張（警卷第43
    至47頁）在卷可稽，是認被告前揭所為之任意性自白與事實
    相符，可以採信，本案事證已明，被告犯行洵堪認定，應依
    法論科。　
肆、論罪科刑
一、按刑法第321條第1項第3款之攜帶兇器竊盜罪，係以行為人
    攜帶兇器竊盜為其加重條件，此所謂兇器，其種類並無限制
    ，凡客觀上足對人之生命、身體、安全構成威脅，具有危險
    性之兇器均屬之，且祇須行竊時攜帶此種具有危險性之兇器
    為已足，並不以攜帶之初有行兇之意圖為必要，縱在行竊場
    所隨手拾取應用，其有使人受傷害之危險既無二致，自仍應
    屬上述「攜帶兇器」之範疇（最高法院79年度台上字第5253
    號判決、90年度台上字第1261號判決意旨參照）。查本案被
    告係持用油壓剪1支，剪斷電纜線及閘刀開關，有現場照片
    可憑（警卷第49至55頁），衡情被告持用油壓剪1支，既可
    破壞電纜線及閘刀開關，顯見質地堅硬，倘持之朝人體揮擊
    ，對人之生命、身體、安全均足以構成威脅，自屬具有危險
    性之兇器無訛。
二、核被告所為，係犯刑法第321條第1項第3款之攜帶兇器竊盜
    罪。
三、被告固有起訴書所載竊盜之前科，但檢察官就被告構成累犯
    之事實及應加重其刑事項，未具體指出證明之方法，本院參
    照最高法院刑事大法庭110年度台上大字第5660號裁定意旨
    ，僅將被告之前科紀錄列入刑法第57條第5款「犯罪行為人
    之品行」之量刑審酌事由，爰不依累犯規定加重其刑。
四、爰審酌被告正值壯年，竟不思循正當方式獲取所需，而以上
    揭方式竊取他人財物，足見被告未能尊重他人財產權，欠缺
    法治觀念，所為實屬不該；衡以被告前有多次竊盜前科，此
    有上開臺灣高等法院被告前案紀錄表存卷可佐，其經歷數次
    偵審程序及科刑之宣告，猶不思自制反省，悛悔改過，素行
    已然非佳；惟念及被告犯後坦承犯行，尚有悔意之犯後態度
    ；復考量被告自陳教育程度為國小畢業，入監前從事水泥業
    ，月薪約有4萬5,000元，未婚無子女之家庭生活經濟狀況，
    暨檢察官對量刑之意見等一切情狀，量處如主文所示之刑。
伍、沒收　
一、犯罪所用之物
　　供犯罪所用、犯罪預備之物或犯罪所生之物，屬於犯罪行為
    人者，得沒收之，刑法第38條第2項前段定有明文。被告持
    以為本案犯行未扣案之油壓剪1支，雖係供被告犯罪所用之
    物，惟被告於本院準備程序時自承：已於犯案後丟棄等語（
    本院卷第80頁），考量上開物品並非違禁物，取得容易、價
    值低廉，若對之宣告沒收實欠缺刑法上之重要性，爰不予宣
    告沒收。
二、被告竊得之電纜線1批及閘刀開關，經變賣取得5,000多元等
    情，業據被告於警詢、偵查及本院準備程序中供述明確，惟
    被告已無法記得確切數額，故以較有利於被告之5,000元整
    數計算，此變賣所得款項屬「變得之物」，屬犯罪所得，既
    未扣案，自應依刑法第38條之1第1項、第3項、第4項規定宣
    告沒收，於全部或一部不能沒收或不宜執行沒收時，追徵其
    價額。
陸、應適用之法律
一、刑事訴訟法第273條之1第1項、第299條第1項前段。
二、刑法第321條第1項第3款、第38條之1第1項前段、第3項、第
    4項。
三、刑法施行法第1條之1第1項。
本案經檢察官黃立宇提起公訴，檢察官吳淑娟到庭執行職務。
中　　華　　民　　國　　111 　年　　6　  月　　30 　　日
                  刑事第六庭  法  官  簡伶潔
以上正本證明與原本無異。  
如不服本判決應於收受送達後20日內向本院提出上訴書狀，並應
敘述具體理由；其未敘述上訴理由者，應於上訴期間屆滿後20日
內向本院補提理由書（均須按他造當事人之人數附繕本）「切勿
逕送上級法院」。告訴人或被害人如對於本判決不服者，應具備
理由請求檢察官上訴，其上訴期間之計算係以檢察官收受判決正
本之日期為準。
                              書記官  曾千庭
中　　華　　民　　國　　111 　年　　7 　　月　　1 　　日

附錄本案論罪科刑法條全文：
中華民國刑法第321條
犯前條第一項、第二項之罪而有下列情形之一者，處6月以上5年
以下有期徒刑，得併科50萬元以下罰金：
一、侵入住宅或有人居住之建築物、船艦或隱匿其內而犯之。
二、毀越門窗、牆垣或其他安全設備而犯之。
三、攜帶兇器而犯之。
四、結夥三人以上而犯之。
五、乘火災、水災或其他災害之際而犯之。
六、在車站、港埠、航空站或其他供水、陸、空公眾運輸之舟、
    車、航空機內而犯之。
前項之未遂犯罰之。